【裁判字號】    89,交易,573
【裁判日期】    900302
【裁判案由】    過失致死
【裁判全文】
臺灣桃園地方法院刑事判決                        八十九年度交易字第五七三號
    公  訴  人  臺灣桃園地方法院檢察署檢察官
    被      告  甲○○
右列被告因過失致死案件，經檢察官提起公訴（八十九年度偵字第一八六九八號），
本院判決如左：
    主      文
甲○○因過失致人於死，處有期徒刑捌月，緩刑年。
    事      實
一、甲○○於民國八十九年七月六日下午五時二十分許，駕駛ＫＲ－二九０六號自小
    客車沿桃園縣大園鄉○○○鄰○○○道路，由中正東路三段往青埔方向行駛，行
    經該路與五權村七鄰七十三號旁另條產業道路，無分支線、幹線道之無號誌交岔
    路口前，其本應注意汽車行駛至無號誌之交岔路口，未劃分幹、支線者，同為直
    行車，左方車應應暫停讓右方車先行，且當時天候晴，日間有自然光，道路無障
    礙物又視距良好，按其情形並無不能注意之情事，詎竟疏未注意，即貿然驅車駛
    入該路口繼續直行前進，適林青騎駛ＲＸＣ－四七五號機車沿該另條產業道路，
    自甲○○車行方向之右側即由五權村七鄰往八鄰方向直行而來，亦疏未注意汽車
    行經無號誌之交岔路口，均應減速慢行，作隨時停車之準備，猶騎車逕自前行，
    致在交岔路口內撞及甲○○所駕自小客車右前輪輪拱部位。林青頓時人車倒地，
    頭部碰撞地面，雖經送醫急救，惟延至同日下午六時許，仍因顱內出血，傷重不
    治死亡。嗣警據報趕赴現場處理旋循線查獲甲○○。
二、案經被害人林青之子乙○○告訴暨台灣桃園地方法院檢察署檢察官據報相驗被害
    人林青屍體後主動簽案偵查起訴。
    理      由
一、訊據被告甲○○，坦承於右開時、地，駕車行經前揭路口直行時，其自小客車與
    沿橫向之另條產業道路直行而來之由被害人林青所騎駛之機車發生碰撞，當時其
    為左方車且係其車之右前輪輪拱部位遭撞擊等情不諱，並有警製道路交通事故調
    查報告表一份及現場暨車損照片六幀在卷可憑。再依當時二車行向及被告車損部
    位觀之，被告係屬左方車而告訴人為右方車之情，堪認無疑。又查，事發當時係
    日間有自然光，道路無障礙物且視距良等各情，亦有前述道路交通事故調查報告
    表所載為憑。至被害人林青係因本件車禍造成頭部外傷，並因顱內出血，傷害不
    治死亡乙節，則據檢察官率同法醫相驗被害人屍體確認無訛，製有勘驗筆錄、驗
    斷書及相驗屍體證明書各一份存卷足佐。
二、按汽車行駛至無號誌之交岔路口，未劃分幹、支線者，同為直行車，左方車應暫
    停讓右方車先行，道路交通安全規則第一百零二條第一項第二款規定甚明。被告
    駕車依法即負有前開注意義務，而當時係日間有自然光，道路無障礙物且視距良
    ，其視線、視野自屬清淅無礙，當能確切掌握橫向道路上各人、車來往之動態以
    避免事故之發生，是按其情形並無不能注意之情事，詎竟疏未注意，未在路口暫
    停俾讓自其右方騎駛機車直行而來之被害人優先通行，即貿然搶先進入路口因而
    肇生本件車禍，其有過失甚明。次按，汽車行經無號誌之交岔路口，均應減速慢
    行，作隨時停車之準備，復為道路交安全規則第九十三條第一項第四款所明定。
    查被告既為其自小客車右前輪輪拱部位遭碰撞，顯見係其先進入路口後始遭被害
    人騎機車撞及，由是可見被告於驅車趨近路口時，被害人與路口猶有一段距離，
    並非待被害人行經路口之際方猝然衝出以致被害人有措手不及，無以煞避防範之
    處，是則被害人對被告駕車搶先進入路口之狀況尚非不能注意，因之，倘其依規
    定慮及應在路口前減速慢行並作隨時停車之準備，當能避免本件車禍之發生，是
    以其疏未注意及此，仍逕自騎車前行致撞及被告之自小客車，有違前揭規定，雖
    堪認其就本件車禍之發生與有過失，惟究未能據此解免被告疏失之責。另本件經
    送請鑑定結果，亦認被告有駕駛自小客車未暫停讓右方車先行之違規情事，被害
    人則有駕駛輕機車行近無號誌交岔路口未減速慢行之違規情事，有台灣省桃園縣
    區車輛行車事故鑑定委員會鑑定意見書一份附卷可參。再者，被害人係因本件車
    禍造成頭部外傷並因顱內出血傷重不治死亡，被害人之死亡與被告之過失行為間
    顯有相當因果關係，被告自應負過失致死之責。事證明確，被告犯行洵堪認定，
    應依法論科。
三、核被告甲○○所為，係犯刑法第二百七十六條第一項之過失致死罪。查事發後，
    被告已與被害人家屬達成和解，償金並已悉數付訖乙節，除據告訴人乙○○於本
    院審理時陳明外，並有和解書一紙在卷可憑。審酌被告犯後態度，已達成和解賠
    償損害，其係侵及右方車之路權，搶先進入路口而肇事，核情宛若闖紅燈，過失
    情節甚重，被害人與有過失等一切情狀，量處如主文所示之刑。末查，被告前未
    曾受有期徒刑以上刑之宣告，有台灣高等法院被告全國前案紀錄表一份在卷可證
    。素行尚端，受本次罪刑之科處，當知省惕並足收懲儆之效，爾後定能謹慎駕車
    ，遵守交通規則，信無再犯之虞，本院因認對其宣告之刑以暫不執行為適當，爰
    併諭知緩刑三年，以勵自新。
據上論斷，應依刑事訴訟法第二百九十九條第一項前段，刑法第二百七十六條第一項
、第七十四條第一款，罰金罰鍰提高標準條例第一條前段，判決如主文。
本案經檢察官胡原龍到庭執行職務。
中      華      民      國    九十      年      三      月      二      日
                              台灣桃園地方法院交通法庭
                                  法  官  蔡榮澤
右正本證明與原本無異。
如不服本判決，應於判決送達後十日內向本院提出上訴狀( 應附繕本 )，上訴於
臺灣高等法院。
                                    書記官   劉德壽
中        華        民        國   九十   年   三   月    九    日
如不服本判決，應於送達後十日內，向本院提出上訴狀。
附錄本案論罪科刑法條全文：
刑法第二百七十六條第一項：
因過失致人於死者，處二年以下有期徒刑、拘役或二千元（現已提高十倍為二萬元）
以下罰金。


司法院資訊處製作；財團法人民間司法改革基金會備份。
